最  高  行  政  法  院  裁  定
                                     100年度裁字第3034號
聲  請  人  李真鳴
上列聲請人因與相對人行政院勞工委員會間就業服務法事件，對
於中華民國100年8月11日本院100年度裁字第1965號裁定，聲請
再審，本院裁定如下：
    主  文
再審之聲請駁回。
再審訴訟費用由聲請人負擔。
    理  由
一、按對於確定裁定聲請再審，應依行政訴訟法第283條準用同
    法第277條第1項第4款之規定表明再審理由，此為必須具備
    之程式。所謂表明再審理由，必須指明確定裁定有如何合於
    行政訴訟法第273條所定再審事由之具體情事，始為相當。
    倘僅泛言有何條款之再審事由而無具體情事者，仍難謂已合
    法表明再審理由，所為再審之聲請，即屬不合法。
二、緣聲請人原領有相對人行政院勞工委員會核發之就專字第03
    345號就業服務專業人員證書。嗣相對人以聲請人為千慧人
    力仲介有限公司（下稱千慧公司）執行業務，向雇主唐文容
    （下稱唐君）所聘僱之印尼籍外籍勞工MINTARSIH（護照號
    碼：AA214734，下稱M君）收取規定標準以外之費用，而違
    反就業服務法第40條第5款規定，因聲請人為就業服務專業
    人員，執行上開業務違反法令，符合就業服務法第37條第2
    款規定，乃依同法第71條規定，於民國（下同）98年3月12
    日以勞職管字第0980505726號函，自98年5月5日起廢止聲請
    人之就業服務專業人員證書（下稱原處分）。聲請人不服，
    以其並非千慧公司員工，從未擔任該公司就業服務專業人員
    及領取薪資，亦未曾使用專業證書從事工作，家中亦尋無該
    證書，其僅係受委託代收該公司在臺中地區之帳款，且經當
    事人簽收、對帳無誤，並無收取規定以外之費用，業經臺灣
    臺中地方法院檢察署檢察官不起訴處分，請求撤銷原處分云
    云，提起訴願，亦遭訴願駁回，遂提起行政訴訟，經原審99
    年度訴字第1021號判決（下稱前程序原審判決）駁回後，提
    起上訴，復經本院100年度裁字第1965號裁定（下稱原確定
    裁定）駁回上訴。聲請人不服，對原確定裁定聲請再審。
三、本件聲請人主張原確定裁定有行政訴訟法第28條第1款（按
    此應為87年修正前之條文-即現行第273條第1項第1款「適用
    法規顯有錯誤者」）所定事由，聲請再審，主張略以：行政
    罰應以違反行政法上作為義務者為處罰對象，原處分機關認
    定聲請人以千慧公司業務部襄理身分，向唐君收取M君系爭
    費用違反行政法上義務，現既無任何資料足以證明聲請人係
    受僱於千慧公司執行仲介聘僱外籍勞工之專業人員，且於申
    請書就業服務機構千慧公司專業人員欄內簽名蓋章業經臺灣
    臺中地方法院檢察署檢察官查證非聲請人所簽名蓋章，相對
    人不願查證，即推定聲請人有執行仲介聘僱外籍勞工之行為
    ，遽予廢止聲請人專業人員證照，前程序訴願決定及原審判
    決予以維持，均有違誤等語。經核其再審書狀所載之內容，
    無非重述其在前程序審理時業經主張且為前程序原審判決所
    不採之關於原審取捨證據、認定事實的職權行使事項，再行
    爭執，並據以指摘前程序原審判決不當，而對於原確定裁定
    以其上訴不合法駁回其上訴，究有如何合於行政訴訟法第27
    3條第1項第1款「適用法規顯有錯誤」之具體情事，未有一
    語指及，依首開規定及說明，其再審之聲請難謂合法，應予
    駁回。
四、據上論結，本件聲請為不合法，依行政訴訟法第283條、第
    278條第1項、第104條、民事訴訟法第95條、第78條，裁定
    如主文。
中    華    民    國    100   年    12    月    22    日
                    最高行政法院第四庭
                        審判長法官  藍  獻  林
                              法官  廖  宏  明
                              法官  林  文  舟
                              法官  胡  國  棟
                              法官  林  玫  君

以  上  正  本  證  明  與  原  本  無  異
中    華    民    國    100   年    12    月    23    日
                              書記官  阮  思  瑩